# 关于处置子公司部分股权至重大影响合并报表的相关问题

提问人：zxz8516 时间：2013-12-29 19:56:09
请教陈版，这种情况下 期初至处置日的利润表怎么并入？按处置后的持股比例*利润表项目并入？？？

回答人：chenyiwei
处置日前的利润表和现金流量表应 100 ％并入，并且按照处置前的股权比例划分为归属母公司股东的权益和少数股东损益。